【裁判字號】    99,審訴,2210
【裁判日期】    991029
【裁判案由】    毒品危害防制條例
【裁判全文】
臺灣桃園地方法院宣示判決筆錄        99年度審訴字第2210號
公  訴  人  臺灣桃園地方法院檢察署檢察官
被      告  甲○○
指定辯護人  本院公設辯護人彭詩雯
上列被告因違反毒品危害防制條例案件（起訴案號：99年度毒偵
字第1740號），於中華民國99年10月29日下午5 時許，在本院第
14法庭宣示判決，出席職員如下：
          法  官   鍾雅蘭
          書記官   石曉芸
法官起立朗讀判決主文、犯罪事實要旨、處罰條文、附記事項，
及告以上訴限制、期間並提出上訴狀之法院，且諭知記載其內容
：
一、主  文：
    甲○○施用第一級毒品，累犯，處有期徒刑壹年壹月，扣案
    之第一級毒品海洛因壹包（驗餘淨重零點陸公克）沒收銷燬
    之，注射針筒支、分裝杓支、分裝袋壹大包、分裝袋捌
    個均沒收；又施用第二級毒品，累犯，處有期徒刑陸月，扣
    案之安非他命吸食器壹組、分裝杓支、分裝袋壹包、分裝
    袋捌個均沒收。應執行有期徒刑壹年伍月，扣案之第一級毒
    品海洛因壹包（驗餘淨重零點陸公克）均沒收銷燬之，注射
    針筒支、安非他命吸食器壹組、分裝杓支、分裝袋壹大
    包、分裝袋捌個均沒收。
二、犯罪事實要旨：
    甲○○前於民國88年間因施用第二級毒品案件，經臺灣板橋
    地方法院（以下簡稱板橋地院）以88年度毒聲字第2762號裁
    定送觀察、勒戒後，因認無繼續施用毒品傾向，經臺灣板橋
    地方法院檢察署檢察官於88年7 月31日以88年度偵緝字第11
    73號為不起訴處分確定；復於前揭觀察、勒戒執行完畢釋放
    後5 年內，即於91年間再因連續施用第一、二級毒品案件，
    經板橋地院以91年度毒聲字第2131號裁定送觀察、勒戒後，
    因認有繼續施用毒品傾向，再經板橋地院以91年度毒聲字第
    2397號裁定令入戒治處所施以強制戒治，嗣經板橋地院裁定
    停止戒治及撤銷停止戒治後，於93年1 月9 日因毒品危害防
    制條例修正報結出所，該次連續施用第一、二級毒品犯行並
    經板橋地院以91年度訴字第1703號判決分別判處有期徒刑7
    月、5 月，應執行有期徒刑11月確定。另有下列犯行：(一)於
    90至91年間因竊盜、贓物及搶奪案件，經板橋地院以92度訴
    字第805 號判決分別判處有期徒刑5 月、5 月及1 年2 月，
    應執行有期徒刑1 年10月確定；(二)於92年間因施用第一、二
    級毒品案件，經板橋地院以92年度訴字第2042號判決分別判
    處有期徒刑9 月、5 月，應執行有期徒刑1 年確定；上開(一)
    (二)五罪嗣經板橋地院以93年度聲字第1870號裁定合併定應執
    行刑為有期徒刑2 年10月確定，並與前開應執行刑有期徒刑
    11月接續執行，於95年10月26日縮刑假釋併付保護管束出監
    ，嗣經撤銷假釋，尚餘殘刑有期徒刑8 月又27日；(三)於96年
    間因施用第一級毒品案件，經板橋地院以96年度訴字第4673
    號判決判處有期徒刑1 年確定，並與前開殘刑有期徒刑8 月
    又27日接續執行，於98年5 月24日縮刑期滿執行完畢（於本
    案構成累犯）。詎猶不知悔改，復基於施用第一級毒品海洛
    因及第二級毒品甲基安非他命之犯意，於99年3 月2 日某時
    ，在臺北縣三重市某不詳地點，分別以針筒注射之方式施用
    海洛因及以吸食器燒烤之方式施用甲基安非他命各1 次。嗣
    於同日（2 日）晚間8 時29分許，因其另涉販賣毒品案件，
    為警持臺灣桃園地方法院檢察署檢察官核發之拘票在其位於
    臺北縣三重市○○街96號拘獲，再經警於翌日（3 日）中午
    12時40分許持本院核發之搜索票在其位於臺北縣三重市○○
    路○ 段73巷1 號3 樓前居處內實施搜索，進而扣得其所有施
    用剩餘之第一級毒品海洛因1 包（驗餘淨重共0.6 公克）及
    其所有供（非專供）施用毒品所用之注射針筒3 支、安非他
    命吸食器1 組、分裝杓3 支、分裝袋1 大包、分裝袋8 個。
三、處罰條文：
    毒品危害防制條例第10條第1 項、第2 項、第18條第1 項前
    段，刑法第11條、第47條第1 項、第51條第5 款、第38條第
    1 項第2 款。
四、附記事項：
    扣案之粉末檢品2 包，其中1 包（驗餘淨重2.56公克）經送
    驗結果，未發現含法定毒品成分，此有法務部調查局濫用藥
    物實驗室鑑定書影本1 紙在卷可稽，並非違禁物，且本院復
    無證據證明係被告供本件犯罪所用之物，自不得宣告沒收，
    附此敘明。
五、協商判決除有刑事訴訟法第455 條之4 第1 項第1 款於本訊
    問程序終結前，被告撤銷協商合意或檢察官撤回協商聲請者
    ；第2 款被告協商之意思非出於自由意志者；第4 款被告所
    犯之罪非第455 條之2 第1 項所定得以協商判決者；第6 款
    被告有其他較重之裁判上一罪之犯罪事實者；第7 款法院認
    應諭知免刑或免訴、不受理者情形之一，及違反同條第2 項
    「法院應於協商合意範圍內為判決；法院為協商判決所科之
    刑，以宣告緩刑或2 年以下有期徒刑、拘役或罰金為限」之
    規定者外，不得上訴。
六、如有前項得上訴之情形者，得自收受判決送達之日起10日內
    ，向本院提出上訴書狀，上訴於第二審法院。
中    華    民    國    99    年    10    月    29    日
                        刑事庭  法  官  鍾雅蘭
                                書記官  石曉芸
以上正本證明與原本無異。
                                書記官  石曉芸
中    華    民    國    99    年    10    月    29    日
附錄本案論罪科刑法條：
毒品危害防制條例第10條
施用第一級毒品者，處 6 月以上 5 年以下有期徒刑。
施用第二級毒品者，處 3 年以下有期徒刑。

司法院資訊處製作；財團法人民間司法改革基金會備份。
